臺灣基隆地方法院民事裁定　
111年度勞補字第8號
原      告  羅晟恩  

上列原告與被告暖幮食堂間請求給付薪資等事件，原告起訴未據
繳納裁判費，亦未以起訴狀載明正確訴之聲明及表明本件訴訟標
的暨其原因事實。按提起民事訴訟，應依民事訴訟法之規定繳納
裁判費；起訴，應以訴狀表明當事人及法定代理人、訴訟標的及
其原因事實、應受判決事項之聲明，除提出於法院者外，應按應
受送達之他造人數，提出繕本或影本，民事訴訟法第77條之13、
第116條第1項第1款、第244條第1項、第119條第1項分別定有明
文，此為起訴必須具備之程式。所謂「應受判決事項之聲明」(
即訴之聲明)乃原告請求法院判決之結論，亦即原告請求法院應
為如何判決之聲明，如原告獲得勝訴之判決，該聲明即成為判決
之主文，在給付之訴，並為將來據以強制執行之依據及範圍。而
應受判決事項之聲明必須明確一定，此乃起訴必備之程式(最高
法院76年度台上字第2059號判決意旨)。故原告提起給付之訴，
依上揭起訴必備程式之規定，所表明訴之聲明(給付內容及範圍)
與法院所為之判決主文，均必須明確一定、具體合法、適於強制
執行。又所謂訴訟標的，係指為確定私權所主張或否認之法律關
係，欲法院對之加以裁判者而言。而法律關係，乃法律所定為權
利主體之人，對於人或物所生之權利或義務關係。而為訴訟標的
之法律關係，必有其原因事實，原告於訴訟應表明訴訟標的及與
之結合之原因事實，否則其起訴即不合程式。次按訴訟標的之價
額，由法院核定。核定訴訟標的之價額，以起訴時之交易價額為
準；無交易價額者，以原告就訴訟標的所有之利益為準；以一訴
主張數項標的者，其價額合併計算之，但所主張之數項標的互相
競合或應為選擇者，其訴訟標的價額，應依其中價額最高者定之
，民事訴訟法第77條之1、第77條之2第1項分別定有明文。再按
因確認僱傭關係或給付工資、退休金或資遣費涉訟，勞工或工會
起訴或上訴，暫免徵收裁判費三分之二，勞動事件法第12條第1
項亦有明定。第按有關勞動事件之處理，依勞動事件法之規定；
該法未規定者，適用民事訴訟法之規定。起訴不合程式或不備其
他要件，依其情形可以補正，經審判長定期間命其補正而不補正
者，法院應以裁定駁回之，勞動事件法第15條、民事訴訟法第24
9條第1項第6款分別定有明文。查本件原告起訴狀訴之聲明欄記
載固記載「被告應給付薪資費用及其他損失，計貳拾萬元。」，
而表明本件訴訟標的金額為新臺幣(下同)20萬元，惟查，原告起
訴狀事實及理由欄僅記載「雇主無預警解除正職，未依規定扣除
薪資，未依規定投保勞保，請依約給付預告工資27000資遣費，
及勞工紓困津貼10000元，並開立非自願離職聲明書。」等內容
，而未表明請求資遣費之數額，及其訴之聲明所載之20萬元之詳
細項目，且原告請求被告開立非自願離職證明書，然未將此部分
請求列入其訴之聲明中，復未於起訴狀中明確記載其請求「勞工
紓困津貼」之原因事實暨法律上依據為何，難認已表明本件訴訟
標的法律關係或請求權基礎，致被告無從進行答辯，是原告起訴
顯未具備法定之必要程式。茲依勞動事件法第15條及民事訴訟法
第249條第1項第6款規定，限原告於收受本裁定送達後五日內，
補正下列事項：應提出書狀向本院補正本件應受判決事項之聲
明及其訴訟標的，併按被告人數，提出補正後書狀及其繕本或影
本；依上開補正後之聲明，查報本件訴訟標的之金額或價額，
並自行按本件請求之訴訟標的金額或價額，依民事訴訟法第77條
之13所定費率及勞動事件法第12條第1項扣除暫免徵收之裁判費
後，繳納第一審裁判費，倘上開應受判決事項之聲明、訴訟標的
(即前揭第一項)或裁判費(即前揭第二項)之任何其中一項逾期未
補正，即以裁定駁回其訴。
中　　華　　民　　國　　111 　年　　5 　　月　　11　　日
                  勞動法庭法　官　姚貴美
以上正本係照原本作成。
本件裁定不得抗告。           
中　　華　　民　　國　　111 　年　　5 　　月　　10　　日
                        書記官　陳彥端